【裁判字號】    98,訴,3143
【裁判日期】    981008
【裁判案由】    毒品危害防制條例
【裁判全文】
臺灣板橋地方法院刑事判決              98年度訴字第3143號
公  訴  人  臺灣板橋地方法院檢察署檢察官
被      告  甲○○
                    （另案於臺灣桃園女子監獄執行）
上列被告因違反毒品危害防制條例案件，經檢察官提起公訴（98
年度毒偵字第5283號），本院依簡式審判程序判決如下：
    主  文
甲○○施用第一級毒品，累犯，處有期徒刑拾月。
    事  實
一、甲○○前因施用毒品案件，經裁定送強制戒治，於民國九十
    二年一月二十九日停止強制戒治付保護管束，九十二年六月
    二十三日保護管束期滿而執行強制戒治完畢，此次施用毒品
    犯行並經檢察官聲請以簡易判決處刑，由臺灣臺北地方法院
    以九十一年度簡字第四一七五號判決判處有期徒刑六月確定
    ，嗣又二次犯施用毒品罪，經本院九十三年度簡字第一五八
    號及臺灣桃園地方法院九十三年度桃簡字第一九七四號判決
    分別判處有期徒刑六月、六月，上開三罪接續執行，於九十
    四年八月二十三日縮短刑期執行完畢。詎猶不知悔改，基於
    施用第一級毒品海洛因及第二級毒品甲基安非他命之犯意，
    於九十八年七月十九日中午某時，在臺北縣中和市○○街二
    巷十四弄五號八樓租屋處內，以將海洛因、甲基安非他命混
    合置入吸食器（未扣案）內燒烤吸食煙霧之方式，同時施用
    海洛因、甲基安非他命一次。嗣因甲○○另案遭發布通緝，
    於同日下午五時許在臺北縣中和市○○街二巷內為警逮捕而
    查獲。
二、案經臺北縣政府警察局中和第二分局移送臺灣板橋地方法院
    檢察署檢察官偵查起訴。本院於準備程序進行中，被告甲○
    ○就被訴事實為有罪之陳述，經告知簡式審判程序之旨，並
    聽取公訴人、被告之意見後，本院合議庭裁定由受命法官獨
    任進行簡式審判程序。
    理  由
一、上揭犯罪事實，業據被告於警詢、偵查及本院審理時均自白
    不諱，其於九十八年七月十九日為警查獲後採集之尿液檢體
    ，經送臺灣檢驗科技股份有限公司以酵素免疫分析法初驗、
    氣相層析質普儀法複驗，結果確呈嗎啡、甲基安非他命陽性
    反應，有該公司九十八年八月五日出具之濫用藥物檢驗報告
    一份、姓名對照表一紙在卷可稽（見偵查卷第四十三頁、第
    四十五頁），足認被告之自白與事實相符。再者，被告前因
    施用毒品，經裁定送強制戒治，於九十二年一月二十九日停
    止強制戒治付保護管束，九十二年六月二十三日保護管束期
    滿而執行強制戒治完畢，此次施用毒品犯行並經檢察官聲請
    以簡易判決處刑，由臺灣臺北地方法院以九十一年度簡字第
    四一七五號判決判處有期徒刑六月，嗣又二次犯施用毒品罪
    ，經本院九十三年度簡字第一五八號及臺灣桃園地方法院九
    十三年度桃簡字第一九七四號判決分別判處有期徒刑六月、
    六月乙節，有臺灣高等法院被告前案紀錄表一份在卷可考，
    則被告此次施用第一級、第二級毒品犯行，已非屬毒品危害
    防制條例第二十條第三項所稱「五年後再犯」之情形（最高
    法院九十五年度第七次刑事庭會議決議參照）。從而本件事
    證明確，被告犯行堪予認定。
二、核被告所為，係犯毒品危害防制條例第十條第一項之施用第
    一級毒品罪，及同條第二項之施用第二級毒品罪。被告為施
    用而持有海洛因、甲基安非他命之低度行為，分別為施用之
    高度行為所吸收，均不另論罪。被告係將海洛因、甲基安非
    他命混合置入吸食器內燒烤吸食煙霧，其以一行為同時觸犯
    上開二罪名，為想像競合犯，應依刑法第五十五條規定，從
    一重之施用第一級毒品罪處斷。再者，被告前因施用毒品案
    件，經臺灣臺北地方法院、臺灣桃園地方法院及本院分別判
    處有期徒刑各六月確定，上開三罪接續執行，於九十四年八
    月二十三日縮短刑期執行完畢之事實，有臺灣高等法院被告
    前案紀錄表一份在卷可考，其受有期徒刑之執行完畢，五年
    內故意再犯本件有期徒刑以上之罪，為累犯，應依法加重其
    刑。爰審酌被告前已有多次施用毒品之刑案紀錄，竟猶不知
    遠離毒害，顯然漠視法令之禁制，惟坦承犯行之犯後態度，
    暨其犯罪之動機、目的、所生危害等一切情狀，量處如主文
    所示之刑。被告施用海洛因、甲基安非他命所使用之吸食器
    並未扣案，無證據證明尚屬存在，且非違禁物，爰不併予宣
    告沒收。至於警方在九十八年七月十九日查獲被告時，雖扣
    得海洛因三包（合計淨重十點一公克）及甲基安非他命五包
    （合計淨重十四點二五公克），惟被告係在本案施用毒品完
    畢之後，方與男友杜偉樑外出購得上開毒品而為警查獲乙節
    ，業據被告於本院審理時供述明確，足認該等毒品與本案犯
    罪事實無關，且係杜偉樑及被告涉嫌販賣或轉讓毒品之重要
    物證，現由臺灣板橋地方法院檢察署檢察官另案偵查中，本
    院自不得併予宣告沒收銷燬，附此敘明。
三、如不服本判決，得自收受送達之日起十日內，向本院提出上
    訴。
據上論斷，應依刑事訴訟法第二百七十三條之第一項、第二百九
十九條第一項前段，毒品危害防制條例第十條第一項、第二項，
刑法第十一條前段、第五十五條、第四十七條第一項，判決如主
文。
本案經檢察官賴建如到庭執行職務。
中    華    民    國    98    年    10    月    8     日
                  刑事第四庭  法  官  劉元斐
上列正本證明與原本無異。
如不服本判決，應於判決送達後10日內敘明上訴理由，向本院提
出上訴狀 (應附繕本) ，上訴於臺灣高等法院。其未敘述上訴理
由者，應於上訴期間屆滿後20日內向本院補提理由書「切勿逕送
上級法院」。
                              書記官  張懿端
中    華    民    國    98    年    10    月    9     日
附錄本案論罪科刑所引法條
毒品危害防制條例第十條
施用第一級毒品者，處六月以上五年以下有期徒刑。
施用第二級毒品者，處三年以下有期徒刑。


司法院資訊處製作；財團法人民間司法改革基金會備份。
